---
title: "Practica 2"
author: "Paula Miralles i Marc Clupés"
date: "2023-01-02"
output: html_document
---

# Dataset

```{r}
library(readr)
dataset <- read.csv("heart.csv", dec=".")
head(dataset)
```

# Integració i selecció de les dades

```{r}
eliminar <- c("oldpeak", "slp", "caa", "thall")
dataset_seleccio<- dataset[,!(names(dataset)%in% eliminar)]
head(dataset_seleccio)
```



# Neteja de les dades.
## Les dades contenen zeros o elements buits?

```{r}
#Contenen elements nuls
sapply(dataset_seleccio, function(x) any(is.na(x)))
```

```{r}
#Contenen zeros
variables_sense_zeros <- c("trtbps", "chol", "thalachh")
sapply(dataset_seleccio, function(x) any(x == 0))[(names(dataset_seleccio)%in% variables_sense_zeros)]
```

## Identifica i gestiona els valors extrems. 

Recordem que hem determinat que les variables no categòriques són: age, trtbps, chol, thalachh
```{r}
age.bp<-boxplot(dataset_seleccio$age ,main="age")
trtbps.bp<-boxplot(dataset_seleccio$trtbps ,main="trtbps")
chol.bp<-boxplot(dataset_seleccio$chol ,main="chol")
thalachh.bp<-boxplot(dataset_seleccio$thalachh ,main="thalachh")
```
I per a cada una d'aquestes, els valors extrems són: 
```{r}
print("Els valors extrems per a la variable age son: ") 
print(age.bp$out)
print("Els valors extrems per a la variable trtbps son: ")
print(trtbps.bp$out)
print("Els valors extrems per a la variable chol son: ")
print(chol.bp$out)
print("Els valors extrems per a la variable thalachh son: ")
print(thalachh.bp$out)
```
#Comprovació de la normalitat i homogeneïtat de la variància.

```{r}

print("Test Saphiro per a la variable age son: ") 
shapiro.test(dataset_seleccio$age)
print("Test Saphiro per a la variable trtbps son: ")
shapiro.test(dataset_seleccio$trtbps)
print("Test Saphiro per a la variable chol son: ")
shapiro.test(dataset_seleccio$chol)
print("Test Saphiro per a la variable thalachh: ")
shapiro.test(dataset_seleccio$thalachh)
```
Veiem que cap d'aquests camps compta amb una distribució normal, ja que la p-value per a tots ells
és menor de 0.05

Per a la homogeneïtat de la variància:

```{r}

print("Test Fligner per a la variables age i trtbps: ") 
fligner.test(age ~ trtbps,  data = dataset_seleccio)
print("Test Fligner per a la variables age i chol: ") 
fligner.test(age ~ chol,  data = dataset_seleccio)
print("Test Fligner per a la variables age i thalachh: ") 
fligner.test(age ~ thalachh,  data = dataset_seleccio)
print("Test Fligner per a la variables age i trtbps: ") 
fligner.test(age ~ trtbps,  data = dataset_seleccio)
```

## Preparació de les dades per al model

```{r}
dataset_seleccio[ , c(1, 2, 3, 4, 5, 6, 7 , 8, 9 ,10)]   
set.seed(1)
df3 <- dataset_seleccio[sample(1:nrow(dataset_seleccio)),]
Y <- df3[,10] 
X <- df3[,1:9] 
X
Y
```


```{r}
split_prop <- 3
indexes = sample(1:nrow(dataset_seleccio), size=floor(((split_prop-1)/split_prop)*nrow(dataset_seleccio)))
trainX<-X[indexes,]
trainy<-Y[indexes]
testX<-X[-indexes,]
testy<-Y[-indexes]
```



```{r}
summary(trainX);
summary(trainy)
summary(testX)
summary(testy)
```

## Creació del model, qualitat del model i extracció de regles
  
```{r}
install.packages("inum")
trainy = as.factor(trainy)
model <- C50::C5.0(trainX, trainy,rules=TRUE )
summary(model)
```

```{r}
predict_model <- predict( model, testX, type="class" )
print(sprintf("La precisió del model és: %.4f %%",100*sum(predict_model == testy) / length(predict_model)))

```

```{r}
write.csv(dataset_seleccio,"heart_clean.csv.", row.names = FALSE)
```
